臺灣新北地方法院刑事判決
111年度易字第47號
公　訴　人　臺灣新北地方檢察署檢察官
被　　　告　李淑華　
　　　　　　莊勝凱　
上列被告因詐欺案件，經檢察官提起公訴（110年度偵字第12812
號、110年度偵緝字第1730號），本院判決如下：
    主  文
李淑華幫助犯洗錢防制法第十四條第一項之洗錢罪，處有期徒刑
貳月，併科罰金新臺幣壹萬元，罰金如易服勞役，以新臺幣壹仟
元折算壹日。緩刑貳年。
莊勝凱共同犯詐欺取財罪，處有期徒刑壹年。
未扣案莊勝凱之犯罪所得新臺幣肆拾萬元沒收，於全部或一部不
能沒收或不宜執行沒收時，追徵其價額。
    事  實
一、李淑華能預見將個人金融帳戶提供他人使用，可能因此遭作
    為收受、提領詐欺被害人匯款之用，並藉此製造金流斷點，
    以掩飾、隱匿犯罪所得之去向、所在，竟仍基於縱該結果發
    生亦不違背其本意之幫助詐欺取財及幫助洗錢之不確定故意
    ，於民國109年1月6日前某時，在不詳地點，以不詳方式，
    將其所申辦彰化銀行帳號00000000000000號帳戶(下稱本案
    彰銀帳戶)網路銀行帳號、密碼交付予真實姓名年籍均不詳
    之詐騙集團成員（下稱「某甲」；無證據證明為未成年人）
    。嗣「某甲」所屬之詐欺集團(下稱本案詐欺集團)取得本案
    彰銀帳戶的網路銀行帳號及密碼後，另由本案詐欺集團其他
    成員，共同意圖為自己不法之所有，基於詐欺取財及洗錢(
    掩飾、隱匿詐欺犯罪所得去向、所在)之犯意聯絡，於附表
    編號1「詐騙時間、手法」欄所示的時間、手法，向附表編
    號1「告訴人」欄所示之人(即吳堃榮)施以詐術，致其陷於
    錯誤，而依指示於如附表編號1「匯款時間」欄所示的時間
    ，將如附表編號1「匯款金額」所示之金額，匯至如附表編
    號1「匯款帳戶」欄所示的帳戶內(即本案彰銀帳戶)，上開
    款項旋遭不詳詐欺集團成員提領一空，藉以製造金流斷點，
    而順利掩飾、隱匿犯罪所得之去向、所在。
二、莊勝凱與「陳雨涵」(真實姓名年籍不詳，無證據證明為未
    滿18歲之人)共同意圖為自己不法之所有，基於詐欺取財之
    犯意聯絡，由「陳雨涵」於附表編號2「詐騙時間、手法」
    欄所示的時間、手法，向附表編號2「告訴人」欄所示之人(
    即吳堃榮)施以詐術，致其陷於錯誤，而依指示於如附表編
    號2「匯款時間」欄所示的時間，將如附表編號2「匯款金額
    」所示之金額(新臺幣【下同】40萬元)，匯至如附表編號2
    「匯款帳戶」欄所示的帳戶內(即莊勝凱所申辦玉山銀行帳
    號0000000000000號帳戶【下稱本案玉山帳戶】)，而莊勝凱
    則於109年7月7日13時36分許，在玉山銀行○○分行(址設:新
    竹縣○○市○○○路000號)，以臨櫃提領方式提領吳堃榮匯入本
    案玉山帳戶之款項(提領金額為45萬，其中包含吳堃榮匯入
    的40萬元)，並自行消費花用殆盡。
三、案經吳堃榮訴由新北市政府警察局林口分局報告臺灣新北地
    方檢察署檢察官偵查起訴。
    理  由
一、認定事實所憑之證據及理由：
㈠、被告李淑華部分：
    上開犯罪事實，業據被告李淑華於本院審理時坦承不諱，核
    與證人即告訴人吳堃榮於警詢時之證述內容大致相符，並有
    本案彰銀帳戶的申設資料及交易明細、告訴人匯款給被告李
    淑華之彰化銀行存款憑條在卷可參，足徵被告李淑華之自白
    與事實相符，應堪採信，本案關於被告李淑華的部份事證明
    確，應依法論科。
㈡、被告莊勝凱部分：
    訊據被告莊勝凱固坦承本案玉山帳戶係其所申設，且其確有
    提領告訴人受「陳雨涵」詐騙後所匯入本案玉山帳戶之40萬
    元，惟矢口否認犯行，辯稱：錢雖然是我領的，但是我沒有
    對告訴人詐欺，我是有在網路的娛樂城玩網路博奕，我就是
    以本案玉山銀行帳戶作為綁定帳戶，我的認知這筆錢是我玩
    網路博奕的百家樂贏了以後，娛樂城匯給我的，我提領出這
    筆錢以後，在其他娛樂城輸掉了等語(本院易字卷第82-85頁
    )。
１、經查：
    本案玉山帳戶係被告莊勝凱所申設，且被告莊勝凱確有提領
    告訴人受「陳雨涵」詐騙後所匯入本案玉山帳戶之40萬元(
    提領地點:玉山銀行○○分行，址設:新竹縣○○市○○○路000號)
    ；告訴人遭「陳雨涵」以附表編號2「詐騙時間、手法」欄
    所示之手法，致其陷於錯誤，並依指示於附表「匯款時間」
    欄所示之時間，將附表編號2「匯款金額」欄所示之款項(40
    萬元)匯入本案玉山帳戶等事實，業經被告莊勝凱所不爭執(
    本院易字卷第84-85頁)，核與證人即告訴人吳堃榮於警詢的
    證述大致相符(偵卷第9-11頁)，並有告訴人匯款給被告莊勝
    凱之玉山銀行存款回條(偵卷第33頁)、本案玉山帳戶的客戶
    基本資料、交易明細(偵卷第88-90頁、本院易字卷第145-14
    8頁)、本院公務電話紀錄及Google地圖列印(本院易字卷第1
    89、199頁)在卷可參，堪信為真實。
２、被告莊勝凱雖否認本案犯行，然基於以下理由，本院認被告
    莊勝凱有如事實欄二所載之犯行：　　
⑴、一般實際施以詐術者(可能係詐騙集團，亦可能係單純的一人
    或數人)從事詐騙行為，目的即係為能順利獲得詐取之贓款
    ，且為避免被害人嗣後察覺有異前往報案，導致詐騙使用之
    帳戶經列為警示帳戶而無法提領，是實際施以詐術者往往於
    確認被害人將款項匯入後立即取款，衡情豈會將最重要且具
    時效性之提領款項環節，任意交由不知情之他人為之，而承
    擔帳戶遭警示而無法順利取款之風險，致其等先前所為之詐
    欺行為徒勞無功，而本案中，告訴人受「陳雨涵」詐騙後，
    匯款40萬元至本案玉山帳戶的時間點為109年7月7日10時8分
    許，而被告莊勝凱前往玉山銀行○○分行，以臨櫃提領方式提
    領該筆款項之時間為同日13時36分許(本院易字卷第147頁)
    ，若被告莊勝凱與實際施用詐術者(即「陳雨涵」)間並無相
    當之默契，豈能於如此短暫之期間即獲悉告訴人受詐騙之款
    項已匯入本案玉山帳戶，進而前往玉山銀行○○分行，以臨櫃
    提領之方式提領該等款項，被告莊勝凱顯然知悉其是透過提
    領被害人受詐欺的款項，來參與、分擔實際施用詐術者(即
    「陳雨涵」)的詐欺行為。　
⑵、被告莊勝凱雖以前詞置辯，然基於以下理由，被告所辯不可
    採信，說明如下：　　
①、被告莊勝凱雖然辯稱其所提領之本案款項係其在網路娛樂城
    從事網路博奕而獲得之彩金等情，然就其在娛樂城是在何日
    贏了多少場比賽、該期間賭博的場次、下注金額大小、結算
    方式、出金之申請等資訊，被告莊勝凱均無提供客觀證據以
    資佐徵，僅空泛提出一個已經關閉網站之網址(www.dam5888
    .com；偵卷第24頁、本院易字卷第83頁)為證，然此開網址
    既然已經關閉而無從調查，自難據此對被告莊勝凱為有利之
    認定，故被告莊勝凱所辯，尚難逕予採信。
②、復被告莊勝凱於本院準備程序時自陳:我在2-3天內打了幾百
    場，大部分是百家樂，一場贏的金額約幾百元，我在2-3天
    打到40萬元等語(本院易字卷第83頁)；於本院審理程序時自
    陳:我玩百家樂只玩猜莊家或閒家贏，這樣的賠率是1:1，我
    頂多下100、200元等語(本院易字卷第272頁)，被告莊勝凱
    既然自陳其2-3天內打了數百場，一場頂多下100、200元，
    則假設被告在2-3天內打了999場，每場下注金額為200元，
    在1:1賠率的規則下，其每場獲勝則可獲利200元，又被告莊
    勝凱必須在「全勝」的情況下，「才」能獲得19萬9,800元
    ，此金額尚不足被告莊勝凱自陳獲利金額40萬元的一半，其
    辯稱不合理之處，昭然若揭。況被告莊勝凱於審理時自陳的
    百家樂之玩法，係以猜莊家或閒家贏的方式進行博奕，而博
    奕經營者為了營利，原則上必須將規則設計為賭客進場賭博
    的期望值是負值，此為眾所周知之觀念，則被告莊勝凱如何
    在這樣的情況下，每場下100、200元，進行數百場博奕後，
    還能把把賺錢，進而在2-3天賺取40萬元的利潤?被告莊勝凱
    所辯，實與常情不合。
③、再者，被告莊勝凱於本院審理時自陳:博奕娛樂城注資可以透
    過銀行帳戶轉帳儲值、在便利超商列印繳款單來繳款、透過
    虛擬貨幣繳款等語(本院易字卷第271頁)，另佐以被告莊勝
    凱於本院準備程序陳稱:我每月薪資3-5萬元，平常出門現金
    會帶1,000元，我在本案所提領的40萬元，在其他娛樂城輸
    掉了等語(本院易字卷第81-83頁)，在現行無紙化金流發達
    之時代，被告莊勝凱既然平常沒有攜帶大額現金之習慣，則
    其若要將其原先之娛樂城出金，轉投入到其他娛樂城注資，
    其大可透過無紙化金流之方式(例如銀行轉帳注資)，其無需
    大費周章將其博奕所贏得之彩金，大額提領成現金再轉注資
    到其他娛樂城的必要，被告莊勝凱於本案所為之辯稱，顯不
    合理。
④、末者，細譯本案玉山帳戶的交易明細(交易查詢期間為109年1
    月1日至109年7月31日；本院易字卷第147-148頁)，於109年
    6月21日以前，被告莊勝凱於本案玉山帳戶的交易金額，多
    係落在數千元之譜，至多為18,000元，同時間該帳戶餘額大
    多在數千元至18,811元之間，交易往來對象多為其他金融機
    構，並無特別異常之處。然於109年6月23日，本案玉山帳戶
    於轉出610元，餘額僅剩71元後，該帳戶即無任何交易直至
    同年7月7日，而從同年7月7日開始，交易金額開始達數萬、
    數十萬甚至數百萬，且同時間該帳戶交易對象不再侷限於金
    融機構，而是突然增加許多其他自然人(如陳孟杰、陳彥任
    、彭為生、張瀝元、曾公鳴、許聖宏、林澤義、王絢滿、薛
    文忠、顏謀進、張筑媛、邱丞憶等人)，交易風格在短時間
    內有如此丕變，實與常情相違。佐以被告莊勝凱於本院審理
    時供稱:上開所示之人，我都不認識等語(本院易字卷第273
    頁)，審酌被告莊勝凱既然不認識上開所示之人，渠等何以
    要匯款數萬、數十萬，甚至數百萬至被告莊勝凱的帳戶?且
    匯款之人並無任何一人係以某某公司或某某娛樂城之名義匯
    款，上開情形反而與實務上之詐欺行為共犯或幫助犯，提供
    幾無餘額之金融帳戶後，開始收受大量被害人受詐欺之款項
    ，因此交易金額、風格前後會有顯著差異之情形相符。稽此
    ，被告莊勝凱辯稱其將本案玉山帳戶作為網路娛樂城出金、
    入金之用，與常理難容，無從採信。
３、綜上所述，被告莊勝凱所辯，應屬事後推諉之詞，尚難憑採
    。本件事證明確，被告莊勝凱共同犯詐欺取財之犯行，應堪
    認定，應依法論科。
二、論罪科刑：
㈠、被告李淑華部分：
１、核被告李淑華所為，係犯刑法第30條第1項前段、洗錢防制法
    第14條第1項之幫助洗錢罪及刑法第30條第1項前段、第339
    條第1項之幫助詐欺取財罪。被告李淑華以一個提供帳戶行
    為，幫助詐欺集團成員犯洗錢罪、詐欺取財罪，觸犯幫助洗
    錢罪及幫助詐欺取財等二罪名，為想像競合犯，應依刑法第
    55條，從一重論以幫助洗錢罪。又被告李淑華係對正犯資以
    助力，但未參與犯罪行為之實施，為幫助犯，爰依刑法第30
    條第2項規定減輕其刑。復被告李淑華於本院審理時，就被
    訴之幫助詐欺取財、洗錢等犯罪事實均已自白，應依洗錢防
    制法第16條第2項規定減輕其刑。另就上開減刑事由，依刑
    法第70條規定遞減之。
２、爰以被告李淑華之責任為基礎，審酌我國目前詐欺集團橫行
    ，被告李淑華竟仍率然提供金融帳戶供他人使用以逃避犯罪
    之查緝，助長財產犯罪之猖獗，且嚴重破壞社會治安，並有
    礙金融秩序，另增加被害人謀求救濟及執法機關追查犯罪之
    困難，行為誠屬不當，應予非難。被告李淑華雖於偵查中及
    本院準備程序時否認犯行，然其於本院審理時終能坦承犯行
    ，且亦積極主動的與告訴人達成調解並履行賠償，被告李淑
    華犯後態度尚稱良好，應已深切醒悟，另衡酌被告李淑華的
    犯罪動機、目的、手段、智識程度及家庭生活經濟狀況、告
    訴人所受損失等一切情狀，量處如主文所示之刑，並就併科
    罰金部分，諭知易服勞役之折算標準。
３、緩刑的說明：
⑴、本院理解我國有眾多國民仍認為若有人犯錯、犯罪了，國家
    應該給予重懲，但本院要說明的是，刑罰的目的固有處罰行
    為人之意義，但仍有「教育」的概念在內，如認行為人對於
    社會規範之認知並無重大偏離，行為控制能力亦無異常，僅
    因偶發、初犯或過失犯罪，刑罰對其效用不大，祇須為刑罰
    宣示之警示作用，即為已足，此時即非不得緩其刑之執行，
    並藉違反緩刑規定將入監執行之心理強制作用，謀求行為人
    自發性之改善更新。且本院認為，若依照主文所示的刑度讓
    被告入監服刑，「坐過牢」的標籤效果，其實對於復歸社會
    不利，反可能促成其再犯；又考量現行執行機構之設施、人
    力有限，設若輕易對本案被告施以短期自由刑，有可能會使
    其學習犯罪不良習性及其他犯罪技巧等惡性之感染，又無明
    顯威嚇之效果，反而導致受刑人將來再犯之危險提高，社會
    將付出更大成本，所以本院願意給予被告李淑華一次機會。
⑵、被告李淑華未曾受有期徒刑以上刑之宣告，有被告李淑華之
    臺灣高等法院被告前案紀錄表在卷可佐，因一時失慮致罹刑
    典，復衡酌其在本院審理時坦承犯行，已見悔意，佐以被告
    李淑華已與告訴人達成調解並賠償損害，有卷附的調解筆錄
    足參，另參酌法院加強緩刑宣告實施要點第2點第5款（自白
    犯罪）、第6款（給付賠償）之規定，本院認經此偵審程序
    及刑之宣告後，被告李淑華應已知警惕，應無再犯之虞，是
    前開所宣告之刑以暫不執行為適當，依刑法第74條第1項第1
    款規定，併予宣告緩刑2年，以啟自新。
㈡、被告莊勝凱部分:
１、核被告莊勝凱所為，係犯刑法第339條第1項詐欺取財罪。
２、共同正犯的說明：
　　被告莊勝凱於本案所犯之行為，與「陳雨涵」間有犯意聯絡
    及行為分擔，構成共同正犯。又本院細譯全卷事證，卷內雖
    另有告訴人與通訊軟體LINE暱稱為「笑一笑」(後改暱稱為:
    陳雅玲)的對話紀錄，然細覽其中內容，與本案告訴人匯款4
    0萬之被告莊勝凱所申設之本案玉山帳戶內之詐欺犯行並無
    相當關聯，又卷內別無任何積極事證足以證明除「陳雨涵」
    之外，尚有其他詐欺成員共同參與本案犯行之實施，自難遽
    對被告莊勝凱論以三人以上共同犯詐欺取財罪，揆諸上開說
    明，依「罪證有疑，利於被告」之原則，應為有利於被告莊
    勝凱之認定，僅能認定被告莊勝凱係與「陳雨涵」共同為本
    案犯行，併此敘明。
３、本案累犯不予加重的說明：
⑴、依照刑事訴訟法第161條第1項規定，檢察官按諸「控訴原則
    」，對「被告犯罪事實」，即(1)犯罪構成事實。(2)違法性
    、有責性及處罰條件等事實。(3)犯罪時間、地點或方法如
    屬犯罪構成要件要素者，其事實。(4)有關刑罰加重、減輕
    或免除之事實；亦即，凡與確定刑罰權之存在，暨刑罰權之
    內容與其範圍之事實，均應由檢察官負實質的舉證責任。累
    犯事由之有無，係有關刑罰加重、且對被告不利之事實，自
    應由檢察官負實質的舉證責任（即先主張個案構成累犯，並
    指出證明之方法）。依上說明，基於控訴原則，累犯加重事
    由，應由檢察官負實質的舉證責任。必也檢察官於個案已主
    張適用累犯加重，並舉出證明方法（例如前案確定判決、執
    行指揮書、執行函文、執行完畢【含入監執行或易科罰金或
    易服社會勞動執行完畢、數罪係接續執行或合併執行、有無
    被撤銷假釋情形】文件等相關執行資料；不包括單純空泛提
    出一般附隨在卷宗內之被告前案紀錄表），始生法院應否裁
    量加重最低本刑之問題。其於檢察官未曾主張者，則移為刑
    法第57條第5款之量刑因子，並具體審酌之（最高法院刑事
    大法庭110年度台上大字第5660號裁定意旨參照）。　
⑵、本案中，被告莊勝凱雖然有形式上符合刑法第47條第1項累犯
    規定之前科紀錄(詳見卷附被告莊勝凱的臺灣高等法院被告
    前案紀錄表編號1)，但檢察官於起訴書中就此部分未有任何
    記載及說明，且公訴檢察官於審理時亦陳稱:本案就累犯部
    分沒有資料提出(本院易字卷第276頁)，檢察官既然沒有主
    張本案構成累犯，也沒有指出構成累犯的證明方法，故本案
    不生本院是否裁量以累犯規定加重其刑的問題。　　　
４、爰以被告莊勝凱的責任為基礎，審酌被告莊勝凱係具有勞動
    能力之人，理應以正當勞動或資本等方式來獲取財物，竟以
    自己所申設之本案玉山帳戶供「陳雨涵」使用，並臨櫃提領
    告訴人受詐欺後所匯之贓款40萬元，且將所提領之款項自行
    花用、消費殆盡，被告莊勝凱與「陳雨涵」共同詐騙告訴人
    之行為，致告訴人受有財產損害，實屬不該。本院另考量被
    告莊勝凱固與告訴人達成調解，惟至今並未依約給付賠償的
    情狀(詳見本院公務電話紀錄)，且被告莊勝凱始終否認犯行
    ，顯未深悟己非之態度，另參被告莊勝凱於本院審理時自陳
    的智識程度、家庭生活狀況、素行等一切情狀，量處如主文
    所示之刑。
三、沒收：
㈠、被告李淑華部分：
    本案被告李淑華交付帳戶之行為，幫助詐騙集團成員遂行洗
    錢、詐欺取財犯行，告訴人匯款至被告李淑華之帳戶後，款
    項隨即均遭不詳人士提領一空，但依卷內現存事證，尚無證
    據證明係被告李淑華所提領，亦無證據證明被告李淑華寄出
    該帳戶之行為有自詐騙犯罪者處取得任何利益，故無從諭知
    犯罪所得之沒收。
㈡、被告莊勝凱部分：
    被告莊勝凱於偵查中、本院準備程序均自承:本案的40萬元
    我提領後花掉了等語(偵緝卷第17頁、本院易字卷第83頁)，
    此開金額既然未轉交給其他共犯，且經被告莊勝凱自行花用
    殆盡，故應認此開金額屬於被告莊勝凱犯本案之犯罪所得，
    未扣案且未實際發還給告訴人，故應依刑法第38條之1第1項
    前段宣告沒收，並依同條第3項規定，諭知於全部或一部不
    能沒收或不宜執行沒收時，追徵其價額。
四、不另為無罪之諭知：
㈠、公訴意旨另認被告莊勝凱為前揭犯罪事實後，亦涉犯洗錢防
    制法第14條第1項之洗錢罪嫌等(此部分罪名係經公訴檢察官
    於本院準備程序、審理程序所補充；本院易字卷第80、263
    頁)。
㈡、按犯罪事實應依證據認定之，無證據不得認定犯罪事實；又
    不能證明被告犯罪者，即應諭知無罪之判決，刑事訴訟法第
    154條第2項、第301條第1項分別定有明文。
㈢、然查，被告莊勝凱堅稱其自本案玉山帳戶內提領之40萬元款
    項，已供己花用完畢(偵緝卷第17頁、本院易字卷第83頁)，
    否認有何將款項轉交他人之情，且本案中，檢察官於起訴書
    所記載之事實，本即未認定被告莊勝凱係提領本案款項後有
    轉交其他參與本案犯罪之共犯或他人，又遍查全案事證，並
    無證據(例如監視器畫面、相關證人供述)顯示被告莊勝凱提
    領本案款項後有轉交其他參與本案犯罪之共犯或他人之情事
    ，是依現存證據，並不足認被告莊勝凱有將其所提領之款項
    ，以轉交予他人之方式來隱匿或掩飾特定犯罪所得去向，況
    本案也不能排除被告莊勝凱與實際施用詐術者(即「陳雨涵
    」)就此部分款項有談妥可由被告莊勝凱收受享有此次詐欺
    款項之協議，依有疑利於被告之原則，既不足以認定被告莊
    勝凱有何洗錢之主觀犯意及客觀犯行，即無從以洗錢罪刑相
    繩。
㈣、綜上，檢察官就被告莊勝凱前揭涉犯洗錢罪部分所舉之論據
    ，尚不足使本院達於通常一般之人均不致有所懷疑，而得確
    信被告莊勝凱有此部分之犯行，致使無從形成有罪之確信，
    則依罪證有疑利於被告之證據法則，即不得遽為不利被告莊
    勝凱之認定；此外，卷內亦無其他積極證據足認被告莊勝凱
    有檢察官所指之洗錢犯行，揆諸首揭說明，本應就此部分為
    被告莊勝凱無罪之諭知，惟此部分若成立犯罪，與前揭經論
    罪科刑部分，具有想像競合犯之裁判上一罪關係，爰不另為
    無罪之諭知。
五、依刑事訴訟法第299條第1項前段（依判決精簡原則，僅記載
    程序法條文），判決如主文。
本案經檢察官王江濱提起公訴；檢察官江佩蓉到庭執行職務。
中　　華　　民　　國　　111 　年　　7 　　月　　14　　日
            刑事第十一庭審判長  法  官  郭峻豪

　　　　　　　                  法  官  施吟蒨
　　　　　　　　　　　　　　　　
                                法  官  沈  易
以上正本證明與原本無異。
如不服本判決，應於判決送達後20日內敘明上訴理由，向本院提
出上訴狀 (應附繕本) ，上訴於臺灣高等法院。其未敘述上訴理
由者，應於上訴期間屆滿後20日內向本院補提理由書「切勿逕送
上級法院」。
                                書記官  陳湘文
中　　華　　民　　國　　111 　年　　7 　　月　　15　　日

附錄本案所犯法條全文
中華民國刑法第30條
（幫助犯及其處罰）
幫助他人實行犯罪行為者，為幫助犯。雖他人不知幫助之情者，
亦同。
幫助犯之處罰，得按正犯之刑減輕之。

中華民國刑法第339條
（普通詐欺罪）
意圖為自己或第三人不法之所有，以詐術使人將本人或第三人之
物交付者，處 5 年以下有期徒刑、拘役或科或併科 50 萬元以
下罰金。
以前項方法得財產上不法之利益或使第三人得之者，亦同。
前二項之未遂犯罰之。

洗錢防制法第14條
有第二條各款所列洗錢行為者，處 7 年以下有期徒刑，併科新
臺幣 5 百萬元以下罰金。
前項之未遂犯罰之。
前二項情形，不得科以超過其特定犯罪所定最重本刑之刑。

附表:
編號 告訴人 詐騙時間、手法 匯款時間 匯款金額(新臺幣) 匯款帳戶 1 吳堃榮  於108年11月27日，通訊軟體LINE暱稱為「陳雨涵」之人與吳堃榮聯繫，並向吳堃榮佯稱：家人身體不適急需醫藥費、朋友從國外帶衣服回來遭海關扣留需要保證金云云，致吳堃榮陷於錯誤，進而依「陳雨涵」之指示匯款。  109年1月6日10時39分許 500,000元 本案彰銀帳戶 2   109年7月7日10時8分許 400,000元 本案玉山帳戶